臺灣高雄地方法院刑事判決
111年度審交易字第294號
公  訴  人  臺灣高雄地方檢察署檢察官
被      告  劉羿均


上列被告因過失傷害案件，經檢察官提起公訴（110年度偵字第2
3040號），本院裁定進行簡式審判程序，判決如下：
    主  文
劉羿均犯過失傷害罪，處拘役參拾日，如易科罰金，以新臺幣壹
仟元折算壹日。緩刑貳年，並應向公庫支付新臺幣壹萬元。
    事  實
一、劉羿均於民國110年7月14日8時35分許，騎乘車牌號碼000-0
    00號普通重型機車，沿高雄市鳳山區五甲一路由北往南方向
    行駛，行經五甲一路150巷路口時，原應注意行經無號誌之
    交岔路口應依路面標繪「慢」字指示減速慢行，而依當時天
    候晴、日間自然光線、柏油路面乾燥、無缺陷及障礙物、視
    距良好等情，並無不能注意之情事，竟疏未注意及此，適有
    張陽生騎乘電動三輪車沿五甲一路150巷由西往東左轉五甲
    一路方向行駛至該路口，亦疏未注意依路面標誌「停」字指
    示停車再開，兩車因而發生碰撞，致張陽生受有前額撕裂傷
    （約2公分）、四肢多處擦挫傷等傷害。劉羿均於肇事後向
    前來處理車禍之警員自首坦承肇事而接受裁判。
二、案經張陽生訴由高雄市政府警察局鳳山分局報告臺灣高雄地
    方檢察署檢察官偵查起訴。 
        理  由
一、程序方面：
    本件被告劉羿均所犯為死刑、無期徒刑、最輕本刑為3年以
    上有期徒刑以外之罪，其等於準備程序中就被訴事實為有罪
    之陳述，經告知簡式審判程序之旨，並聽取當事人之意見後
    ，認無不得或不宜改依簡式審判程序進行之情形，爰依刑事
    訴訟法第273條之1第1項規定，裁定本件進行簡式審判程序
    。又本件之證據調查，依刑事訴訟法第273條之2規定，不受
    同法第159條第1項、第161條之2、第161條之3、第163條之1
    及第164條至第170條規定之限制，均合先敘明。
二、認定犯罪事實所憑之證據及理由：
　　上開犯罪事實，業據被告於本院審理時坦承不諱（見本院卷
    第41、49、53頁），核與證人即告訴人張陽生於警詢之證述
    相符，並有國軍高雄總醫院附設民眾診療服務處診斷證明書
    、高雄市政府警察局鳳山分局道路交通事故現場圖、道路交
    通事故調查報告表（一）、（二）-1、道路交通事故談話紀
    錄表、高雄市政府交通局車輛行車事故鑑定委員會函、現場
    照片、監視錄影畫面翻拍照片在卷可佐，足認被告任意性自
    白核與事實相符，堪可作為認定事實之依據。從而，本件事
    證明確，被告上述犯行，洵堪認定，應依法論科。
三、論罪科刑：
（一）罪名：
　　　核被告所為，係犯刑法第284條前段之過失傷害罪。
（二）刑之減輕事由：
　　　被告於肇事後犯罪未被發覺前，向處理員警坦承肇事，而
      願接受裁判之事實，有高雄市政府警察局道路交通事故肇
      事人自首情形紀錄表（見警卷第43頁）附卷可稽，堪認符
      合自首要件，爰依刑法第62條前段之規定，減輕其刑。 
（三）刑罰裁量：
　　　爰以行為人之責任為基礎，並審酌被告騎乘機車上路，因
      一時疏失未能遵守道路規則，肇致本件交通事故，致告訴
      人受有傷害，造成他人身體及精神之痛苦，所為實屬不該
      ，惟念被告犯後坦承犯行，態度尚可，又被告雖有意願與
      告訴人家屬調解，然因雙方對告訴人所受傷勢及調解金額
      認知差距過大，而未能達成調解（見偵卷第85頁調解簡要
      紀錄表），兼衡被告之素行、本件犯罪之手段、情節、告
      訴人所受傷勢之所生危害、被告之過失程度（被告為肇事
      次因；告訴人為肇事主因）、智識程度、家庭生活、經濟
      狀況等一切具體情狀（涉被告個人隱私，均詳卷），量處
      如主文所示之刑，並諭知易科罰金之折算標準。
（四）緩刑之宣告：
　    被告未曾因故意犯罪而受有期徒刑以上刑之宣告，有臺灣
      高等法院被告前案紀錄表在卷可稽，其因一時失慮，偶罹
      刑章，事後亦坦承犯行，堪認經本件偵審程序及科刑宣告
      之教訓後，應知警惕而無再犯之虞，加以緩刑制度之設計
      本係促使偶發犯、初犯改過自新而設，至於與告訴人和解
      與否本非宣告緩刑之必要考量因素，蓋未達成和解之原因
      本即所在多有，尚難徒憑未達成和解之事實即認被告無悛
      悔之意，本院因認本件暫不執行其刑為當，茲併諭知緩刑
      2年，以啟自新。又斟酌被告上開犯罪情狀，且為促其能
      記取教訓，爾後更能確實尊重法治，本院認於緩刑宣告外
      ，有賦予一定負擔之必要，爰依刑法第74條第2項第4 款
      之規定，併諭知被告應向公庫支付新臺幣1萬元，以期符
      合本件緩刑之目的。
據上論斷，應依刑事訴訟法第284條之1、第273條之1第1項、第2
99條第1項前段，刑法第284條前段、第62條前段、第41條第1項
前段、第74條第1項第1款、第2項第4款，刑法施行法第1條之1 
，判決如主文。
本案經檢察官林志祐提起公訴，檢察官范文欽到庭執行職務。
 中　　華　　民　　國　　111 　年　　5 　　月　　24　　
 日
                  刑事第五庭  法  官   黃政忠
以上正本證明與原本無異。
如不服本判決應於收受送達後20日內向本院提出上訴書狀，並應
敘述具體理由；如未敘述上訴理由者，應於上訴期間屆滿後20日
內向本院補提理由書（均須按他造當事人之人數附繕本）「切勿
逕送上級法院」。
「因疫情而遲誤不變期間，得向法院聲請回復原狀」。
中　　華　　民　　國　　111 　年　　5 　　月　　25　　日
                              書記官   儲鳴霄

附錄本判決論罪科刑法條：
刑法第284條
因過失傷害人者，處1年以下有期徒刑、拘役或10萬元以下罰金
；致重傷者，處3年以下有期徒刑、拘役或30萬元以下罰金。